【裁判字號】    99,易,745
【裁判日期】    990430
【裁判案由】    竊盜
【裁判全文】
臺灣臺北地方法院刑事判決               99年度易字第745號
公  訴  人  臺灣臺北地方法院檢察署檢察官
被      告  乙○○
上列被告因竊盜案件，經檢察官提起公訴（99年度偵字第3743號
），本院判決如下：
    主  文
乙○○竊盜，累犯，處拘役肆拾日，如易科罰金，以新臺幣壹仟
元折算壹日。
    事  實
一、乙○○前因詐欺案件，經臺灣高等法院臺中分院以95年度上
    易字第1275號判決處有期徒刑1 年4 月確定，嗣經同院以96
    年度聲減字第1275號裁定減為有期徒刑8 月確定，於民國96
    年11月21日縮刑期滿執行完畢，仍不知悔改，於99年1 月27
    日15時14分許，在臺北市中正區○○○路3 號臺北火車站地
    下一樓西區剪票口旁之便利商店內，於先行結清所購買之報
    紙2 份、礦泉水1 瓶後，竟意圖為自己不法之所有，乘該店
    人員不注意之際，繞至該店結帳櫃臺後方書架，徒手竊取該
    書架上書名為「窮- 因為你有這些問題」之書籍1 本（價值
    新臺幣280 元）得手，並夾藏在已結帳之2 份報紙內離去，
    旋經店長甲○○觀看現場監視錄影畫面查悉上情並報警處理
    ，當場扣得上開書籍一本。
二、案經甲○○訴由內政部警政署鐵路警察局移送臺灣臺北地方
    法院檢察署檢察官偵查起訴。
    理  由
一、訊據被告乙○○固坦承有於前揭時、地自書架取下「窮- 因
    為你有這些問題」一書之事實，惟於警詢、偵訊及本院審理
    時均矢口否認有竊盜犯行，辯稱：伊買了礦泉水及2 份報紙
    後，就到旁邊的候車室的椅子上坐，之後看到那本書，好奇
    想要看一下，遂拿了書並放在椅子上，尚未翻閱就有一位男
    子過來說伊偷竊，惟伊當時並未離開現場，且係將該書置於
    椅子上而無藏匿之行為，實無偷竊的意思云云，惟查，上開
    被告犯行，業據證人即便利商店店長甲○○於警詢中指訴歷
    歷，復有扣押物目錄表、贓物認領保管單各1 紙、贓物照片
    1 張及該店內監視器錄影畫面翻拍照片6 張可資佐證（見偵
    查卷第19頁、21、25、27至29頁），足見被告確有竊盜行為
    ，事證明確。況參見被告於本件審理終結後，亦有所悔悟，
    而自行以書狀送達本院自白認罪，有該書狀附卷可稽，益證
    公訴所舉之證據與客觀事實相符。從而，本件事證已臻明確
    ，被告犯行堪以認定，應依法論科。
二、核被告所為，係犯刑法第320 第1 項之普通竊盜罪。又被告
    有如事實欄所載之犯罪科刑及執行情形，此有臺灣高等法院
    被告前案紀錄表附卷可憑，其受有期徒刑執行完畢，於5 年
    內再犯本件有期徒刑以上之罪，為累犯，應依刑法第47條第
    1 項規定，加重其刑。爰審酌被告因一時貪念涉犯本案，而
    其於犯罪後雖一度卸詞狡辯，惟嗣後亦已坦承犯罪，且其所
    竊之物價值非鉅並業經告訴人領回及其犯罪之動機、目的、
    手段等一切情狀，量處如主文所示之刑，並諭知易科罰金之
    折算標準。
據上論斷，應依刑事訴訟法第284 條之1 、第299 條第1 項前段
，刑法第320 第1 項、第47條第1 項、第41條第1 項前段，刑法
施行法第1 條之1 ，判決如主文。
本案經檢察官柯木聯到庭執行職務
中    華    民    國    99    年    4    月    30    日
                  刑事第十二庭  法  官  楊台清
以上正本證明與原本無異。
如不服本判決應於收受送達後10日內向本院提出上訴書狀，並應
敘述具體理由；其未敘述上訴理由者，應於上訴期間屆滿後20日
內向本院補提理由書（均須按他造當事人之人數附繕本）「切勿
逕送上級法院」。告訴人或被害人如對於本判決不服者，應具備
理由請求檢察官上訴，其上訴期間之計算係以檢察官收受判決正
本之日期為準。
                                書記官  劉子豪
中    華    民    國    99    年    4     月    30    日
附錄本案論罪科刑法條全文：
中華民國刑法第320條
（普通竊盜罪、竊佔罪）
意圖為自己或第三人不法之所有，而竊取他人之動產者，為竊盜
罪，處5 年以下有期徒刑、拘役或5 百元以下罰金。
意圖為自己或第三人不法之利益，而竊佔他人之不動產者，依前
項之規定處斷。
前二項之未遂犯罰之。

司法院資訊處製作；財團法人民間司法改革基金會備份。
